臺灣臺中地方法院刑事判決　　　　　　　　　　　　九十三年度訴字第二一二號
　　公　訴　人　臺灣臺中地方法院檢察署檢察官
　　被　　　告　甲○○
右列被告因違反毒品危害防制條例案件，經檢察官聲請簡易判決處刑（聲請案號：九
十三年度毒偵字第二一○五號），及同署檢察官移
五三號），經本院沙鹿簡易庭認不宜以簡易判決處刑，簽由本院刑事庭改依通常程序
審理，經本院合議庭裁定改依簡式審判程序審理，判決如左：
    主  文
甲○○連續施用第一級毒品，處有期徒刑捌月。扣案之注射針筒伍支、藥鏟壹支，均
沒收。
    犯罪事實
一、甲○○前於民國八十九年間，因施用毒品案件，經依本院八十九年度毒聲字第一
    三八五號裁定送觀察、勒戒後，認有繼續施用毒品之傾向，經依本院八十九年度
    毒聲字第一八七七號裁定令入戒治處所施以強制戒治，經強制戒治期滿三月後，
    成效經評定為合格，再經本院以八十九年度毒聲字第四八二四號裁定停止戒治，
  所餘戒治期間，付保護管束，嗣因於保護管束期間違反保護管束情節重大，經本
    院以九十年度毒聲字第一一四八號裁定撤銷停止戒治，令入戒治處所施以強制戒
    治，於九十一年十二月二十四日強制戒治期滿，經臺灣臺中地方法院檢察署檢察
    官於九十二年一月二十九日以九十二年度戒毒偵字第七六號不起訴處分確定。詎
    仍不知悔改，於強制戒治期滿釋放後五年內，基於施用第一級毒品海洛因之概括
    犯意，自九十三年一月間某日起至九十三年十一月五日止，在臺中縣梧棲鎮○○
    街九一巷三五之二號處等處所，以將海洛因摻入礦泉水中溶解後，以注射針筒注
    射，或以將海洛因摻入香煙內吸食之方式，約每星期施用一次，連續施用第一級
    毒品海洛因多次。嗣分別為警於九十三年四月二十二日十三時許，在上開住處查
    獲；於九十三年七月十六日二十一時許，在上開住處查獲，並扣得其所有用供施
    用海洛因之注射針筒五支、藥鏟一支。
二、案經彰化縣警察局彰化分局報告臺灣臺中地方法院檢察署檢察官偵查後，聲請簡
    易判決處刑，及臺中縣警察局清水分局報告同署檢察官移送併辦，經本院沙鹿簡
    易庭認不宜以簡易判決處刑，簽由本院刑事庭改依通常程序審理。
    理  由
一、訊據被告甲○○對於右揭時、地，施用第一級毒品海洛因之犯行坦承不諱，且有
    扣案之注射針筒五支、藥鏟一支可稽。又被告前開為警查獲時所採集之尿液，經
    送檢驗之結果，均確呈嗎啡之陽性反應，有彰化縣衛生局煙毒尿液檢驗成績書、
    中山醫學大學附設醫院藥物濫用檢測中心尿液檢測報告各乙紙在卷可稽，足見被
    告上開自白確與事實相符。被告前於八十九年間，因施用毒品案件，經依本院八
    十九年度毒聲字第一三八五號裁定送觀察、勒戒後，認有繼續施用毒品之傾向，
    經依本院八十九年度毒聲字第一八七七號裁定令入戒治處所施以強制戒治，經強
    制戒治期滿三月後，成效經評定為合格，再經本院以八十九年度毒聲字第四八二
    四號裁定停止戒治，所餘戒治期間，付保護管束，嗣因於保護管束期間違反保護
    管束情節重大，經本院以九十年度毒聲字第一一四八號裁定撤銷停止戒治，令入
    戒治處所施以強制戒治，於九十一年十二月二十四日強制戒治期滿，經臺灣臺中
    地方法院檢察署檢察官於九十二年一月二十九日以九十二年度戒毒偵字第七六號
    不起訴處分確定，有臺灣高等法院被告全國前案紀錄表及臺灣臺中地方法院檢察
    署刑案查註紀錄表在卷可憑，則被告於前案強制戒治執行完畢後，五年內再行施
    用毒品。是本件事證明確，被告犯行洵堪認定，應予依法論科。
二、查海洛因係屬毒品危害防制條例第二條第二項第一款所稱之第一級毒品。核被告
    甲○○所為，係犯毒品危害防制條例第十條第一項之施用第一級毒品罪。其持有
    第一級毒品之低度行為應為施用第一級毒品之高度行為所吸收，不另論罪。被告
    先後多次施用第一級毒品之犯行，時間緊接，所犯構成要件相同，顯係基於概括
    之犯意反覆為之，屬連續犯，應論以一罪，並依法加重其刑。雖公訴人僅就被告
    於九十三年四月二十二日前三日內某時，施用第一級毒品部分提起公訴，然被告
    自九十三年一月間某日起至九十三年十一月五日止（除已起訴之九十三年四月二
    十二日前三日內某時），所為連續施用第一級毒品部分犯行，與前揭已起訴部分
    ，具有連續犯裁判上一罪之關係，為起訴效力所及，本院自應併予審理，併此敘
    明。爰審酌被告前因施用毒品犯行，甫經觀察、勒戒，及強制戒治後，猶故態復
    萌，再施用毒品不輟，無視於毒品對於自身健康之戕害及國家對於杜絕毒品犯罪
    之禁令，惡性非輕，然被告犯後坦承犯行，尚知悔悟，態度良好等一切情狀，量
    處如主文所示之刑，以示懲儆。扣案之注射針筒五支、藥鏟一支，均為被告所有
    ，用供其施用海洛因所用之物，業據被告於本院審理時陳明在卷，均應依刑法第
    三十八條第一項第二款之規定宣告沒收。
三、至被告於九十三年七月十六日二十一時許，在上開住處查獲時，經警所採集之尿
    液，經送檢驗之結果，另呈安非他命之陽性反應，有中山醫學大學附設醫院藥物
    濫用檢測中心尿液檢測報告乙紙在卷可稽，被告所涉施用第二級毒品安非他命犯
    行部分，未據公訴人提起公訴，且與本案無關；又被告於本院審理時供稱，其曾
    向案外人李文章購買第一級毒品海洛因，李文章是否涉有販賣第一級毒品海洛因
    犯行，均應由檢察官另行依法處理，附此敘明。
據上論斷，應依刑事訴訟法第四百五十二條、第二百七十三條之一第一項、第二百九
十九條第一項前段，毒品危害防制條例第十條第一項、第二十三條第二項，刑法第十
一條前段、第五十六條、第三十八條第一項第二款，判決如主文。
中      華      民      國    九十三    年     十二     月      十      日
                                    臺灣臺中地方法院刑事第五庭
                                        法  官  劉麗瑛
右正本證明與原本無異。
如不服本判決，應於送達後十日內向本院提出上訴狀（須附繕本），上訴於臺灣高等
法院臺中分院。
                                        書記官
中      華      民      國    九十三    年     十二     月      十      日
附錄論罪科刑法條
毒品危害防制條例第十條
施用第一級毒品者，處六月以上五年以下有期徒刑。
施用第二級毒品者，處三年以下有期徒刑。
